【裁判字號】    99,抗,1138
【裁判日期】    990728
【裁判案由】    假扣押
【裁判全文】
臺灣高等法院民事裁定                  99年度抗字第1138號
抗  告  人  甲○○
相  對  人  第一商業銀行股份有限公司
法定代理人  乙○○
抗告人因與相對人間假扣押事件，對於中華民國98年12月21日臺
灣臺北地方法院98年度裁全字第7234號所為裁定提起抗告，本院
裁定如下：
    主      文
抗告駁回。
抗告訴訟費用由抗告人負擔。
    理      由
一、原裁定以：相對人就其主張之請求及假扣押原因，除已提出
    借款契約書影本等件外，復據陳明願供擔保以補釋明之不足
    ，乃裁定准許相對人供擔保後，得對債務人即抗告人與宋得
    鈞之財產為假扣押。經核無不合。
二、抗告意旨略以：宋得鈞所為人頭替購之桃園南崁之房屋現屬
    相對人為第一順位，尚未拍賣，何來新台幣500 多萬元之債
    務。宋得鈞未付款時，相對人未通知抗告人，讓宋得鈞將名
    下財產脫產，使抗告人背債。抗告人與相對人接洽，相對人
    卻推案使伊無法處理等語。
三、按債權人就金錢請求或得易為金錢請求之請求，欲保全強制
    執行者，得聲請假扣押。請求及假扣押之原因，應釋明之。
    前項釋明如有不足，而債權人陳明願供擔保或法院認為適當
    者，法院得定相當之擔保，命供擔保後為假扣押，民事訴訟
    法第522條第1項、526條第1項、第2 項定有明文。是債權人
    聲請假扣押，應就其請求及假扣押之原因加以釋明；該項釋
    明如有不足，而債權人陳明願供擔保或法院認為適當者，法
    院得定相當之擔保，命供擔保後為假扣押（最高法院94年度
    台抗字第665 號裁定意旨參照）。本件相對人在原法院聲請
    意旨略以：債務人宋得鈞邀同抗告人為連帶保證人，於民國
    （下同）95年6月9日向伊借款537 萬元，約定借款期限自95
    年6月9日起至115 年6月9日止。債務人宋得鈞自98年6月9日
    起未繳付本息，合計有本金537 萬元及利息、違約金未還，
    依借款契約第11條第1 項約定，任何一宗債務不依約付息時
    ，視為全部到期。相對人催討未果，依約主張全部債務視同
    即刻到期。相對人向債務人宋得鈞、抗告人聯繫皆無回應，
    債務人宋得鈞及抗告人顯已逃匿，若不即時聲請假扣押，有
    日後不能強制執行或甚難執行之虞，為保全強制執行，願供
    擔保以代釋明，聲請對債務人宋得鈞、抗告人之財產在537
    萬元範圍內予以假扣押，提出放款戶授信明細查詢單、借據
    、催告債務人宋得鈞清償之存證信函、個人房貸逾期未繳暨
    借款契約加速條款內容變更通知函以為釋明。堪認相對人就
    假扣押之原因已為釋明，縱其釋明仍有不足，因相對人陳明
    願供擔保，自得補釋明之不足。從而，原裁定命相對人供擔
    保後，得對抗告人之財產予以假扣押，即無不合，仍應予以
    維持。
四、抗告意旨指摘原裁定不當，求予廢棄，為無理由，應予駁回
    。
五、據上論結，本件抗告為無理由，爰裁定如主文。
中    華    民    國    99    年    7     月    28    日
                    民事第二庭
                        審判長法  官  吳謙仁
                              法  官  蘇瑞華
                              法  官  李瓊蔭
正本係照原本作成。
本裁定除以適用法規顯有錯誤為理由外，不得再抗告。如提起再
抗告，應於收受後10日內委任律師為代理人向本院提出再抗告狀
。並繳納再抗告費新台幣１千元。
中    華    民    國    99    年    8     月    2     日
                              書記官  王才生

司法院資訊處製作；財團法人民間司法改革基金會備份。
